Alexis Fajian

Full Stack Web Developer

Acerca de mí

Soy Jr. Full Stack Developer, tengo experiencia con tecnologías como React, Next.js,
Javascript, NodeJs, PostgreSQL entre otras.
Por el momento solo en proyectos relacionados a mi formación en el SoyHenry bootcamp. Me gusta siempre enfrentar desafíos y poder dar una mano a todos, me encanta aprender tecnologías nuevas e ir mejorando las que ya conozco. Trato siempre de ser lo mas compañero posible

Contacto

- Email: alexisfajian@hotmail.com
- Linkedin:www.linkedin.com/in/alexisf ajian
- <u>Github:</u>https://github.com/Alexismaz
- **<u>Ubicación:</u>** Moreno, Buenos Aires
- Telefono: +54 011 2733 9376

Experiencia Laboral



Encargado/Supervisor de restaurant

Petersen Lucas Teodoro, Club CASI, San Isidro Noviembre 2018 - Noviembre 2022

Tenia a mi cargo a unos 20 empleados aprox, entre mis tareas estaba: Control de Stock, atención al cliente, organización de eventos (Casamientos, Shows, Cenas, etc), pago y capacitación de empleados, pedidos y logística de proveedores, control de calidad, entre otras cosas

Encargado de restaurant

Canas S.r.l Club Santa Barbara, Tigre Noviembre 2022 - Actualidad

Este es un empleo temporal mientras estudio. Tengo asignadas las mismas tareas

Tecnologías

Tech:

- NodeJs
- React
- Javascript
- Typescript
- Next.js
- Tailwind
- CSS
- HTML
- PostgreSQL
- Sequelize
- Cloudinary
- Google auth
- Prisma

Tools:

- Postman
- ClickUp
- Figma

Educación

Ciencias de la Computación

Universidad de Buenos Aires (UBA) Inconcluso (2 años cursados)

SoyHenry Bootcamp

Full Stack Web Developer Abril 2023 - Septiembre 2023

Lenguajes

Nivel de ingles:

(B1 EF SET)

https://www.efset.org/cert/8U8JcQ